臺灣桃園地方法院刑事判決
公　訴　人　臺灣桃園地方法院檢察署檢察官
被　　　告　丙○○　男　二十五.
指定辯護人　本院公設辯護人　彭詩雯
被　　　告　丁○○　男　二十一.
　　　　　　　　　　（
指定辯護人　本院公設辯護人　吳勇毅
上列被告因違反毒品危害防制條例案件，經檢察官提起公訴（九
十三年度偵字第一九八二六號），本院判決如下：
    主  文
丙○○共同運輸第一級毒品，累犯，處無期徒刑，褫奪公權終身
。扣案如附表所示之第一級毒品海洛因均沒收銷燬之；扣案如附
表所示之海洛因包裝袋貳只及其餘扣案物均沒收；未扣案之運輸
第一級毒品犯罪所得之財物新臺幣參萬柒仟元均沒收，如全部或
一部不能沒收時，以其財產抵償之。
丁○○共同運輸第一級毒品，處無期徒刑，褫奪公權終身。扣案
如附表所示之第一級毒品海洛因均沒收銷燬之；扣案如附表所示
之海洛因包裝袋貳只及其餘扣案物均沒收；未扣案之運輸第一級
毒品犯罪所得之財物新臺幣參萬柒仟元均沒收，如全部或一部不
能沒收時，以其財產抵償之。
    事  實
一、丙○○前因竊盜案件，經臺灣臺中地方法院九十年度易字第
    九五一號刑事判決處有期徒刑五月確定，於民國九十年八月
    十日易科罰金執行完畢（構成累犯）。其與丁○○前係臺中
    市金巴黎卡拉ＯＫ店內工作之同事，相互熟識，丙○○於九
    十三年九月上旬某日前告知丁○○有件既可出國遊玩又有錢
    賺之事，只須為其所認識姓名年籍不詳綽號「培哥」之成年
    男子自國外攜帶物品回國即可，丁○○為之心動，是以三人
    即相約於九十三年九月上旬某日在臺中市○區○○路大公園
    ＫＴＶ外見面，會晤時「培哥」即告知丙○○、丁○○僅須
    至泰國曼谷攜帶物品返國，事成之後就可獲取相當之代價，
    且赴泰國曼谷之機票費用，概由「培哥」負擔，另外「培哥
    」復支付新臺幣（下同）六千元供其二人在泰國時花費，因
    「培哥」與丁○○並非熟識，故未對丙○○、丁○○言明欲
    攜帶返國之物品為何，且僅對丙○○說明代價為二十萬元，
    丁○○可預見以相當之代價，至海洛因氾濫之泰國攜帶物品
    返國，則該物品應係價值昂貴之毒品或其他違禁物，惟丁○○竟貪圖前述代價，仍基於與「培哥」共同私運第一級毒品
    海洛因之不確定故意而當場應允，丙○○則並未答應，惟事
    後將「培哥」允諾之報酬二十萬元轉告予丁○○，然「培哥
    」嗣後復打電話通知丙○○代價降為十七萬元，丙○○更是
    遲未決定，且未將代價已降為十七萬元之情通知丁○○，故
    丁○○仍認為至泰國攜帶物品返國之代價為二十萬元，是於
    前述會晤後約一星期，「培哥」即先帶同丁○○照相，嗣後
    約三、四日，「培哥」復協同丁○○辦理護照，而丙○○遲
    至九十三年十一月底某日，因辭去現有工作而缺錢花用，亦
    基於與「培哥」、丁○○共同私運第一級毒品海洛因之不確
    定故意而允諾至泰國攜物返國，從而「培哥」亦為丙○○辦
    理出國所需之手續，並為丙○○、丁○○各支付一萬二千五
    百元購買至泰國曼谷往返臺灣之機票，復約定於九十三年十
    二月十二日上午出發至泰國，是日凌晨四、五時許，「培哥
    」夥同亦有前開犯意聯絡不詳姓名年籍之成年男子二名（以
    下稱Ａ、Ｂ），分駕二輛汽車至約定之臺中市○區○○路大
    都會ＫＴＶ外與丙○○、丁○○會合，由「培哥」分配丙○○乘坐Ａ駕駛之汽車，而丁○○則乘坐「培哥」與Ｂ駕駛之
    汽車共同駛往桃園中正國際機場。途中Ａ與「培哥」分別在
    車上將載有「PRA TUNAM PARK HOTEL」及「000000000 」字
    樣之紅色字條交予丙○○及丁○○，囑咐其二人至泰國曼谷
    時，投宿在上開飯店及以上述電話聯絡，後續事宜即會有人
    為其二人安排，並且交付予丙○○及丁○○每人各一支行動
    電話（序號分別為000000000000000號、0
    00000000000000號），囑其二人返國後，即
    撥打前述行動電話內已設定好之電話號碼，即會有人接應取
    貨，兩車並在接近桃園中正國際機場之某處高速公路路肩停
    車，Ａ及「培哥」又令丙○○及丁○○書寫其二人之聯絡地
    址、電話及父母親姓名，並告知丙○○及丁○○此舉乃係為
    如果出事，可為其二人聯絡父母及幫忙委任律師，嗣兩車抵
    達桃園中正國際機場，丁○○及丙○○即先後搭乘九十三年
    十二月十二日上午八時五十分許長榮航空公司及同日上午九
    時五十分許中華航空公司班機飛往泰國曼谷。
二、飛行約三小時後，丁○○及丙○○先後抵達泰國曼谷，在辦
    理入境手續時，二人在機場相遇，是以結伴辦理入境，辦畢
    出機場後，二人一起搭乘計程車至前開紅色字條上所示之飯
    店附近，並以公共電話撥打前述紅色字條上所示之電話號碼
    ，約五分鐘後，一名臺灣籍與「培哥」等人同有前揭犯意聯
    絡之不詳姓名年籍之成年男子（下稱Ｃ）依約至前開飯店對
    面之便利商店與丙○○、丁○○會合，於同日傍晚，Ｃ帶同
    丙○○、丁○○先至前述飯店投宿於八○二四號雙人房，Ｃ
    並在房間內以電話與不詳人士聯絡，約十五分鐘後，即有一
    名不詳姓名年籍之泰國人士至前述飯店八○二四號房內，四
    人遂一同出飯店，步行約五分鐘後，該名泰籍人士與Ｃ以泰
    語短暫交談後，Ｃ即令丁○○先行返回飯店等候，餘三人就
    共同搭乘計程車至泰國曼谷某間不詳之廟宇，該名泰國人復
    以電話聯絡，約十分鐘後，另有一名不詳姓名年籍之泰國人
    士即攜帶在行李箱蓋夾層內裝有以複寫紙覆蓋並以膠帶捆綁
    固定呈扁平狀之第一級毒品海洛因各一袋之黑、藍色行李箱
    各一只交予Ｃ後，前述兩名泰籍人士即相偕離開，Ｃ遂帶同
    丙○○攜帶前開二只行李箱再搭乘計程車返回上開飯店，在
    前述八○二四號房間內即告知丙○○、丁○○，上開二只行
    李箱就是其二人須攜帶返國之物，且為免返國時遭查緝人員
    發覺，Ｃ又帶同丙○○及丁○○至曼谷街上購買衣物，將行
    李箱裝滿，返回飯店後任丙○○、丁○○各自選擇上述藍、
    黑色行李箱一只攜帶返國，並告知其二人翌日即可返國，令
    其二人將護照及返國機票交予Ｃ，又囑咐丙○○、丁○○各
    自將所購得之衣物裝在前開行李箱內後，隨即離去。丙○○
    、丁○○旋於是日晚間在上述八○二四號房間，將上開衣物
    裝入前述行李箱內，在裝衣物時，二人均發覺前開行李箱之
    箱蓋特別重，並可預見箱蓋夾層內裝有毒品或其他違禁物品
    。
三、翌日（即九十三年十二月十三日）上午Ｃ又至前開飯店八○
    二四號房，告知丁○○、丙○○各自搭乘當天下午四時五十
    五分許及五時五十分許之班機返國，並交代其二人返國出關
    時，心情須放鬆，神色要自然，才不致為海關查緝人員發現
    行李箱蓋夾層內之違禁物，嗣於同日下午三、四時許，Ｃ即
    帶同丙○○、丁○○攜帶上開二只行李箱至泰國曼谷機場，
    並為其二人辦妥出境及行李託運等相關手續即先行離去，而
    丁○○、丙○○亦先後搭機返國。嗣丁○○先於同日晚間九
    時三十分許，搭乘長榮航空公司編號ＢＲ六八號班機返抵桃
    園中正國際機場，而共同私運管制進出口物品之第一級毒品
    海洛因進入國內，旋於同日晚間十時十五分許，在第二航廈
    入境時，為航空警察局安檢隊警員乙○○會同海關查緝人員
    查獲，並於行李箱蓋夾層內扣得如附表丁○○欄所示之海洛
    因及共犯「培哥」等人所有供本件私運第一級毒品海洛因犯
    罪所用之包裝袋一只（重二五四．一四公克）與其餘扣案物
    ；乙○○旋詢問丁○○是否尚有其他人攜帶海洛因入境，丁○○即供稱丙○○亦有攜帶相同型式但顏色不同之行李箱，
    箱蓋之夾層內亦裝有海洛因，遲些時間會搭機由泰國曼谷返
    國，是乙○○立即通知警員林冠源清查班機抵達時間，查知
    丙○○亦於同日晚間十一時許，搭乘中華航空公司編號ＣＩ
    六九六號班機返抵桃園中正國際機場，共同私運管制進出口
    物品之第一級毒品海洛因進入國內，並於同日晚間十一時二
    十三分許，在第一航廈查獲丙○○，且在行李箱蓋夾層內扣
    得如附表丙○○欄所示之海洛因及共犯「培哥」所有供本件
    私運第一級毒品海洛因犯罪所用之包裝袋一只（重二七七
    ．五八公克）與其餘扣案物。
四、案經內政部警政署航空警察局移送臺灣桃園地方法院檢察署
    檢察官偵查起訴。
    理  由
一、訊據被告丙○○、丁○○固坦承上述犯罪情節不諱，惟皆矢
    口否認有私運第一級毒品海洛因之犯行，被告丙○○辯稱：
    「培哥」僅告知伊攜帶返國之物品係第三級毒品愷他命，伊
    不知前開物品係第一級毒品海洛因云云；被告丁○○則以：
    「培哥」及丙○○均未告知伊所攜帶之物品為何，故伊不知
    上揭物品為第一級毒品海洛因云云。然查：
（一）被告丙○○、丁○○於前揭時地在桃園中正國際機場第一
      、二航廈為警查獲時，警方及海關人員在其二人所攜帶之
      行李箱蓋夾層內扣得以複寫紙覆蓋並以膠帶捆綁固定呈扁
      平狀之各一袋白粉，經送鑑定後，皆含有第一級毒品海洛
      因之成分（驗餘淨重、純度、純質淨重均如附表所示），
      業據證人即航空警察局安檢隊警員甲○○、乙○○到庭證
      述屬實（見本院九十四年四月十九日審判筆錄），並有法
      務部調查局調科壹字第○八○○○八七二○號、第000
      000000號鑑定通知書各一份在卷可稽（見偵卷第一
      三○、一二九頁），是被告二人所攜帶返國之物，確屬第
      一級毒品海洛因一節，洵可認定。
（二）至被告丙○○、丁○○於上揭時地先後與「培哥」商議自
      泰國攜帶物品返國，「培哥」允諾事成後給予二十萬元之
      報酬，並支付往返泰國、臺灣之機票費用，另提供每人各
      六千元供其二人在泰國之花費，嗣電話通知被告丙○○降
      低為十七萬元，「培哥」又先後帶同被告丁○○照相、辦
      理護照及為被告二人購買往返泰國、臺灣之機票（各支出
      一萬二千五百元），再夥同Ａ、Ｂ載送被告二人至機場登
      機，途中又交付載有住宿泰國曼谷飯店及至曼谷聯絡接應
      人電話號碼之紅色字條一紙與上開序號之手機各一支予被
      告二人，供其二人至泰國曼谷住宿及返國聯絡接貨之人所
      用，又被告二人抵達泰國曼谷後，復有Ｃ協助住宿及取得
      欲攜帶返國裝有海洛因之行李箱，並為被告二人安排返國
      之機位等情，亦據被告二人迭於警詢及偵審時坦白承認，
      且有載明上述泰國曼谷飯店及電話號碼之紅色字條二紙附
      卷可佐（見偵卷第二三、五一頁），並有扣案之黑、藍色
      行李箱各一只及序號分別為0000000000000
      00號、000000000000000號之手機各一
      支可資佐證，足認前開情節亦屬真實。被告二人雖均供稱
      前述與「培哥」在臺中市○區○○路大公園ＫＴＶ外會晤
      商議自泰國攜帶物品返國之時間係九十三年十月中旬某日
      （見本院卷第一三、二○頁），然由被告丁○○供述係在
      前開會晤後約一星期，「培哥」即先帶同伊去照相，嗣約
      三、四日後，復協同伊去辦理護照等情（見本院卷第一九
      頁），與被告丁○○之護照發照日期係九十三年九月十五
      日（見偵卷第三○頁之護照影本）之情節相互勾稽以觀，
      前揭被告二人與「培哥」在大公園ＫＴＶ外會晤之時點，
      應係在九十三年九月上旬某日，始為正確，被告二人前開
      供稱，顯係因事隔數月，記憶情節有誤所致。
（三）被告二人雖均以不知所攜帶返國之物品為海洛因云云置辯
      。然被告二人均供述與「培哥」在臺中市西區大公園ＫＴ
      Ｖ外會晤時，「培哥」即已告知係至泰國攜帶物品返國，
      而泰國為第一級毒品海洛因氾濫之地區，此為眾所皆知之
      事實，被告二人至泰國曼谷時，除透過Ｃ與一、二名之泰
      籍人士以前述隱諱迂迴之方式，接洽攜帶物品之事宜，所
      欲攜帶返國之物品復呈扁平狀放置在行李箱蓋之夾層內，
      而被告二人復供稱於裝入所購得衣物時，均覺得行李箱蓋
      重重的，與普通行李箱蓋不同等語屬實（本院卷第一八、
      二二頁），且被告二人無須支付機票費用，即可免費搭機
      至泰國曼谷，「培哥」復允諾給付每人各六千元供其二人
      在泰國之花費，事成後再給付每人十七萬元（被告丁○○
      仍認報酬為二十萬元）之報酬，天下豈有如此便宜之事，
      況被告二人復供述知悉所攜帶之物品可能為毒品等違禁物
      品（見本院卷第一九、一○一頁），是被告二人對於「培
      哥」以鉅額報酬請其二人運輸行李箱蓋夾層內裝有第一級
      毒品海洛因之事實，顯然具有能預見其發生，且其發生並
      不違背其本意之不確定故意，自屬灼然。故其二人前開辯
      解，要無可採。至被告丙○○辯稱「培哥」曾告知伊欲運
      輸返國者係愷他命，故伊僅知所攜帶返國為愷他命云云，
      然被告丙○○既已知悉所運輸之物品可能為毒品，則依前
      開所述，被告丙○○亦有運輸第一級毒品海洛因之不確定
      故意，自甚明確。
（四）按共同正犯之意思聯絡，原不以數人間直接發生者為限，
      即有間接之聯絡，亦包括在內。如甲分別邀約乙、丙犯罪
      ，雖乙、丙間彼此並無直接之聯絡，亦無礙於其為共同正
      犯之成立，最高法院七十七年度台上字第二一三五號著有
      判例可稽。查被告丙○○、丁○○乃係受「培哥」之邀約
      而先後應允至泰國攜帶物品返臺，其二人允諾之時間雖有
      先後，然就運輸第一級毒品海洛因之行為，與「培哥」顯
      有犯意聯絡及行為分擔，應論以共同正犯。此外，Ａ、Ｂ
      、Ｃ等三人，就本件運輸第一級毒品之犯罪情節觀之，復
      與「培哥」顯有犯意聯絡，並分擔部分行為，是被告丙○○、丁○○雖與Ａ、Ｂ、Ｃ等三人彼此間並無直接之意思
      聯絡，然透過「培哥」之聯繫，即有間接之聯絡，揆諸前
      揭最高法院判例意旨，Ａ、Ｂ、Ｃ三人與被告二人及「培
      哥」間，亦應論以共同正犯。
（五）綜上所述，被告前開所辯均不足採，其二人之犯行，洵堪
      認定。
二、查海洛因係毒品危害防制條例第二條第二項第一款規定之第
    一級毒品；並為行政院依懲治走私條例第二條第四項授權訂
    定之管制物品項目及其數額甲項第四項規定之毒品，屬管制
    進出口之物品。被告丙○○、丁○○將上開海洛因以放置於
    行李箱蓋夾層內之方式運輸入境，係犯毒品危害防制條例第
    四條第一項運輸第一級毒品罪及懲治走私條例第二條第一項
    之私運管制物品罪。被告二人持有海洛因之低度行為，應為
    運輸之高度行為所吸收，均不另論罪。又被告二人就前開犯
    行，與「培哥」、Ａ、Ｂ、Ｃ等成年男子間，具有犯意聯絡
    及行為分擔，為共同正犯。再被告二人以一行為同時觸犯上
    開二罪名，為想像競合犯，依刑法第五十五條之規定，皆應
    從一重之運輸第一級毒品罪處斷。又被告丙○○前因竊盜案
    件，經臺灣臺中地方法院九十年度易字第九五一號刑事判決
    處有期徒刑五月確定，於九十年八月十日易科罰金執行完畢
    ，此有臺灣高等法院被告全國前案紀錄表在卷可稽，其前受
    有期徒刑執行完畢，於五年內再犯本件最重本刑為有期徒刑
    以上之罪，為累犯，惟因運輸第一級毒品罪之法定本刑為死
    刑、無期徒刑之部分，依法不得加重其刑，故僅就得併科罰
    金刑部分加重其刑。又毒品危害防制條例第十七條規定：犯
    第四條第一項之罪，供出毒品來源，因而破獲者，得減輕其
    刑，其立法意旨重在鼓勵具體供出其上游販毒者，俾資追查
    該毒梟前手及其上游毒品，以杜絕毒品之蔓延與氾濫為目的
    。倘未因其自白進而查獲毒梟前手或其上游毒品者，自不得
    執此邀本條規定之寬減（最高法院九十二年度台上字第二八
    九七號判決意旨參照）。查被告丁○○於桃園中正國際機場
    第二航廈為警查獲時，雖向警員乙○○供稱被告丙○○亦夾
    帶有第一級毒品海洛因遲些時間會入境，而警員乙○○立即
    通知警員林冠源清查班機抵達時間，始於九十三年十二月十
    三日晚間查獲被告丙○○，並扣得如附表丙○○欄所示之海
    洛因等情，業據證人乙○○到庭結證屬實（見本院九十四年
    四月十九日審判筆錄），然被告丙○○就本件犯行而言，僅
    為共犯，尚非毒梟前手或被告丁○○之上游毒品者，揆諸前
    開最高法院判決之意旨，自無執此邀前揭條文寬減之餘地，
    併此敘明。爰審酌被告二人因貪圖鉅額之報酬，而私運海洛
    因進入國境，且所運輸之海洛因純度達百分之七三．二七及
    百分之七三．三四，重量復各為二千一百餘公克，果若未經
    查緝人員發覺闖關成功，則上開海洛因流入市面，對於社會
    治安及國民健康，將造成莫大之損害，且其二人犯後固坦承
    所有犯罪情節，然矢口否認有運輸第一級毒品海洛因之犯行
    ，亦難認有悔悟之意等一切情狀，分別量處如主文所示之刑
    ，並均諭知褫奪公權終身。
三、扣案如附表所示之海洛因，乃為被告丙○○、丁○○與共犯
    「培哥」、Ａ、Ｂ、Ｃ等人共同運輸之第一級毒品，均應依
    毒品危害防制條例第十八條第一項前段之規定諭知沒收銷燬
    之；另扣案如附表所示之包裝袋二只及其餘扣案物，均為共
    犯「培哥」等人所有，業據被告二人供述在卷，且係供本件
    運輸第一級毒品海洛因犯罪所用之物，且因已扣案，即無全
    部或一部不能沒收之情形，亦應依毒品危害防制條例第十九
    條第一項前段之規定宣告沒收。至「培哥」為被告二人購買
    往返泰國曼谷至臺灣之機票費用共二萬五千元（即每人一萬
    二千五百元），及「培哥」給付予被告各六千元供其二人至
    泰國花費之金額，合計三萬七千元，乃係被告二人因本件運
    輸第一級毒品犯罪所得之財物，應依同條例第十九條第一項
    之規定宣告沒收，且前述金額均未扣案，故如全部或一部不
    能沒收時，以其財產抵償之。另卷內所附泰國曼谷飯店之名
    片二紙（見偵卷第二三、五一頁），乃為被告二人投宿至「
    培哥」及Ａ所交代紅色字條上所載之飯店後，為防於他鄉○○○路，自行至前開飯店之櫃臺索取，業據被告丙○○供述
    在卷（見本院卷第一六頁），故前開名片二張，顯非供本件
    運輸第一級毒品海洛因犯罪所用之物，自無從宣告沒收，併
    此敘明。
據上論斷，應依刑事訴訟法第二百九十九條第一項前段，毒品危
害防制條例第四條第一項、第十八條第一項前段、第十九條第一
項，懲治走私條例第二項第一項、第十一條，刑法第十一條、第
二十八條、第五十五條、第四十七條、第三十七條第一項，判決
如主文。
本案經檢察官簡志祥到庭執行職務。
中　　華　　民　　國　九十四　年　　五　　月　  三　  日
                  刑事第八庭  審判長法　官　 曾家貽
                                    法  官   陳彥宏
                                    法  官   吳為平
以上正本證明與原本無異。
如不服本判決書應於送達後十日內向本院提出上訴狀。
                                    書記官   賴朱梅
中　　華　　民　　國　九十四　年　　五　　月　　十　　日
附表：
   ┌──────┬───────────┬─────────┬───────────────┐
   │姓      名  │   扣案海洛因之數量   │包裝袋之數量及重量│      其餘扣案之物品          │
   │            │                      │                  │                              │
   │            │                      │                  │                              │
   ├──────┼───────────┼─────────┼───────────────┤
   │            │一袋，驗餘淨重二一一五│一只，重二七七．五│書寫有「PRA TUNAM PARK HOTEL」│
   │丙  ○  ○  │．一一公克，純度七三．│八公克。          │及「000000000」字樣之紅色字條 │
   │            │二七％，純質淨重一五四│                  │一紙。                        │
   │            │九．七四公克。        │                  │序號為000000000000│
   │            │                      │                  │四三五號之手機一支。          │
   │            │                      │                  │藍色行李箱一只。              │
   │            │                      │                  │複寫紙及膠帶各一件。          │
   ├──────┼───────────┼─────────┼───────────────┤
   │            │一袋，驗餘淨重二一一○│一只，重二五四．一│書寫有「PRA TUNAM PARK HOTEL」│
   │丁  ○  ○  │．九八公克，純度七三．│四公克。          │及「000000000」字樣之紅色字條 │
   │            │三四％，純質淨重一五四│                  │一紙。                        │
   │            │八．一九公克。        │                  │序號為000000000000│
   │            │                      │                  │二六八號之手機一支。          │
   │            │                      │                  │黑色行李箱一只。              │
   │            │                      │                  │複寫紙及膠帶各一件。          │
   └──────┴───────────┴─────────┴───────────────┘
附錄論罪科刑法條：
毒品危害防制條例第四條第一項
製造、運輸、販賣第一級毒品者，處死刑或無期徒刑；處無期徒
刑者，得併科新台幣一千萬元以下罰金。
懲治走私條例第二條第一項
私運管制物品進口﹑出口逾公告數額者，處七年以下有期徒刑，
得併科新台幣二十萬元以下罰金。
